# 求助陈版！关于多次交易实现同控

提问人：khyung 时间：2023-03-17 13:51:09
求助陈版！对于多次交易实现同控，准则里的案例要求将同控时点至合并日之间的损益调整冲掉，这个我能理解，相当于单体层面权益法的确认的部分和合并层面权益法部分重复了，应该吧单体层面确认的冲掉，但是我没明白为什么冲减长投，单体层面不是已经在合并日根据子公司的净资产份额调整了长投，那就是说，在合并日，母公司调整后的长投和子公司净资产份额抵消时，刚好抵消完，再冲减长投那不就长投负数了，我认为应该调整资本公积，因为单体层面是将原权益法账面+新对价和子公司净资产份额的差异调整资本公积，那也就是说单体层面的资本公积少确认了，原权益法账面应该扣除权益法还原那部分
98847011a73fe66f4b6bf070d8926d6.png
(257.47 KB, 下载次数: 14)
2023-3-17 13:50 上传

回答人：chenyiwei
这可能是合并过程中不同人的习惯做法不同。只要保证最终合并结果准确，合并过程中按个人习惯采用不同的处理中间过程都是可以接受的。